臺灣高等法院民事裁定　　　　　　　　　 96年度抗字第227號
抗　告　人　芮豐有限公司
法定代理人　甲○○
上列抗告人因與相對人丙○○、乙○○間強制執行聲明異議事件
，對於中華民國95年11月28日臺灣板橋地方法院95年度執字第
20289號裁定提起抗告，本院裁定如下：
    主      文
抗告駁回。
抗告費用由抗告人負擔。
    理      由
一、按債務人受合法通知，無正當理由而不到場者，執行法院得
    拘提之；強制執行法第21條定有明文。故債務人若未受合法
    通知，或有正當理由而不到場時，執行法院仍不得拘提債務
    人。次按債務人有下列情形之一者，執行法院得拘提之：一
    顯有履行義務之可能故不履行者。二顯有逃匿之虞者。三就
    應供強制執行之財產有隱匿或處分之情事者。四於調查執行
    標的物時，對於法官或書記官拒絕陳述者。五違反第20條之
    規定，不為報告或為虛偽之報告者。強制執行法第22條定有
    明文。
二、本件聲請及抗告意旨略以：原法院95年度執字第20289號強
    制執行事件於民國95年10月20日傳喚兩造到庭協議，然相對
    人丙○○、乙○○（下稱相對人等）並未出庭應訊，懇請體
    恤伊催討債務之辛苦，能免除再訴訟及花費金錢時間，相對
    人等顯然違反強制執行法第21條之規定，執行法院自得拘提
    之。又相對人等亦有不實之報告，且相對人乙○○尚在第三
    人富媞有限公司值班，卻蓄意虛偽隱匿可供強制執行之薪資
    及收入所得；相對人丙○○在富媞有限公司每月之薪資、補
    貼、獎金等3分之1收入所得，富媞有限公司從未查扣，請依
    法拘提相對人等到案說明，以維護伊之權益及彰顯法治之尊
    嚴。另原法院於95年10月20日及95年11月17日兩次開庭之過
    程，實讓伊備感社會冷暖在心頭，伊為求生計及一家溫飽，
    不慎受害被有心人倒帳，聲請法院伸張正義，為避免相對人
    等逍遙法外另起爐灶繼續開立公司，求予廢棄原裁定，准予
    拘提相對人等云云。
三、經查：
  (一)本件原法院95年度執字第20289號強制執行事件，抗告人即
    債權人持原法院94年12月8日板院輔94執菊字第2105號債權
    憑證向原法院執行處聲請強制執行相對人即債務人丙○○於
    第三人富媞有限公司之出資額、薪資所得及名下車號000-00
    00汽車1部；聲請強制執行相對人乙○○於第三人富媞有限
    公司之薪資所得及名下車號IY-3826、K8-1416、000-0000、
    000-0000汽車4部，並聲請函查相對人等於中華郵政股份有
    限公司之存款債權。惟經執行結果，第三人富媞有限公司就
    相對人等之薪資債權異議（見原法院卷第54、55頁），中華
    郵政股份有限公司以95年7月4日儲字第0950716048號函覆：
    「相對人丙○○之結存金額為新台幣（下同）314元，相對
    人乙○○並未於該公司開立儲金帳戶，且相對人等均未投保
    郵政壽險，亦未開立無實體公債戶。」等情（見原法院卷第
    56、56-1頁）。嗣抗告人聲請傳喚相對人等到院協商清償方
    案，原法院分別於95年10月20日及95年11月17日兩次通知兩
    造到庭接受訊問，然相對人等均未到庭，抗告人於原法院95
    年11月17日執行筆錄中表示不執行相對人乙○○名下之汽車
    4部，並聲請拘提相對人等（見原法院卷第86頁）。
  (二)相對人等雖未於95年10月20日及95年11月17日到庭，惟就通
    知相對人等於接受訊問部分，遍觀全卷，並無合法通知相對
    人等到場接受訊問之送達證書，且相對人丙○○係因其母生
    病住院，需其照顧，致未到庭，有相對人丙○○95年10月20
    日之傳真文件可參（見原法院卷第83頁），是相對人是否無
    正當理由而不到場，即非無疑。次就通知相對人等於95年11
    月17日接受訊問部分，訊問通知係於95年11月16日以寄存送
    達方式為之，有原法院送達證書在卷可稽（見原法院卷第88
    頁）。然依民事訴訟法第138條第2項規定：「寄存送達，自
    寄存之日起，經10日發生效力。」，是上開寄存送達應於95
    年11月26日始生合法送達之效力，故堪認本次訊問相對人等
    亦未受合法通知。綜上，原審於95年10月20日及95年11月17
    日之兩次訊問通知，相對人或有正當理由，或通知未合法送
    達相對人等，是抗告人主張相對人等顯然違反強制執行法第
    21條之規定，請依法拘提相對人等到案說明云云，即與首揭
    規定不符，不應准許。
  (三)抗告人另主張相對人等亦有不實之報告，且相對人乙○○尚
    在第三人富媞有限公司值班，卻蓄意虛偽隱匿可供強制執行
    之薪資及收入所得；相對人丙○○在富媞有限公司每月之薪
    資、補貼、獎金等3分之1收入所得，富媞有限公司從未查扣
    云云。然查：本件抗告人已向財政部北市國稅局申請相對人
    等之財產歸屬資料清單（見原法院卷第13至14、20至21頁）
    ，並據以向原法院聲請強制執行，相對人丙○○亦以書面陳
    報其住家亦被查封拍賣，已無其他可供執行之財產（見原法
    院卷第54頁），而本件抗告人係執原法院94年12月28日核發
    之債權憑證聲請強制執行，有該憑證可稽（見原法院卷第8
    頁），其上業已載明「債權人聲明債務人無其他可供執行之
    財產，致未能全部執行」，則相對人丙○○陳報其已無其他
    財產，即難謂有何不實。
  (四)抗告人雖以相對人乙○○尚在第三人富媞有限公司值班，此
    可由其95年7月7日寄予相對人乙○○之存證信函回執聯上記
    載「富媞有限公司法定代理人丙○○先生『在』（即乙○○
    ）」者可知，然相對人卻蓄意虛偽隱匿可供強制執行之薪資
    及收入所得，主張相對人有隱匿財產云云。惟查抗告人95年
    7 月7日寄予相對人乙○○之存證信函回執聯上係記載「富
    媞有限公司法定代理人丙○○先生代」，且依其上之印文係
    蓋用「富媞有限公司丙○○」之印文，應可推知該信件係由
    丙○○代收，此觀之抗告人同日寄予丙○○之存證信函回執
    上亦蓋用「富媞有限公司丙○○」之印文者可知（見原法院
    第65頁後附之回執），再參以抗告人95年7月17日寄予相對
    人乙○○之存證信函回執上記載「富媞有限公司丙○○太太
    代」者（見原法院卷第66頁後附之回執），可知抗告人寄予
    相對人乙○○之信件係由「富媞有限公司法定代理人丙○○
    」代收，抗告人執回執聯上之記載，即遽認相對人乙○○仍
    在富媞有限公司值班，主張相對人有虛偽隱匿可供強制執行
    之薪資及收入所得云云，尚有誤會。再查富媞有限公司已就
    相對人等之薪資債權異議（見原法院卷第54、55頁），且該
    公司業於95年10月20日解散，有公司及分公司基本查詢資料
    可證，抗告人復未舉證證明該公司仍在營運，並仍支付相對
    人等薪資。況縱抗告人所稱富媞有限公司仍在營業，而有上
    開蓄意虛偽隱匿等情屬實，亦係富媞有限公司所為，與相對
    人丙○○、乙○○無關，抗告人執此主張應拘提相對人等，
    容有誤會。
四、綜上所述，抗告人主張相對人等顯然違反強制執行法第21條
    之規定，及相對人等亦有不實之報告，應依法拘提相對人等
    到案說明云云，均無理由。原法院駁回抗告人之聲請，雖非
    以此為理由，惟結果並無不同，仍應維持。抗告意旨，聲明
    廢棄原裁定，非有理由。
五、據上論結，本件抗告為無理由，爰裁定如主文。
中　　華　　民　　國　　96　　年　　3　　月　　16 　日
                  民事第七庭
                      審判長法　官  鄭三源
　　　　　　　　　　　　　　法　官  王聖惠
　　　　　　　　　　　　　　法　官  周美月
正本係照原本作成。
本裁定除以適用法規顯有錯誤為理由，並經本院許可外，不得再
抗告。如提起再抗告，應於收受後10日內委任律師為訴訟代理人
向本院提出再抗告狀。並繳納再抗告費新台幣１千元。
中　　華　　民　　國　　96　　年　　3 　　月　　16　　日
　　　　　　　　　　　　　　書記官  李華安
